【裁判字號】    99,台上,6753
【裁判日期】    991028
【裁判案由】    違反懲治走私條例等罪
【裁判全文】
最高法院刑事判決            九十九年度台上字第六七五三號
上  訴  人  甲○○
上列上訴人因違反懲治走私條例等罪案件，不服福建高等法院金
門分院中華民國九十九年七月十六日第二審判決（九十八年度上
訴字第一六號，起訴案號：福建金門地方法院檢察署九十五年度
偵緝字第四號，追加起訴案號：九十七年度蒞追字第一號），提
起上訴，本院判決如下：
    主  文
上訴駁回 。
    理  由
按刑事訴訟法第三百七十七條規定，上訴於第三審法院，非以判
決違背法令為理由，不得為之。是提起第三審上訴，應以原判決
違背法令為理由，係屬法定要件。如果上訴理由書狀並未依據卷
內訴訟資料，具體指摘原判決不適用何種法則或如何適用不當，
或所指摘原判決違法情事，顯與法律規定得為第三審上訴理由之
違法情形，不相適合時，均應認其上訴為違背法律上之程式，予
以駁回。上訴人甲○○上訴意旨略稱：（一）、原判決認上訴人
於民國九十二年十月二十日，以電話向王國生訂購大陸香菇及豬
腳筋等管制物品後，僱請薛永固前往指定地點搬運走私物品；復
承前私運管制物品之同一概括犯意聯絡，於同月二十九日晚上九
時三十分許，以電話向王國生訂購大陸私酒、豬腳筋、紅蟳等管
制物品，王國生則於同（二十九）日晚某時，自大陸地區，將訂
購之貨物裝船，載運至金門縣翟山垃圾場附近海域丟包，再以電
話指示薛永固前往上開海域接運等情。詎原判決理由欄卻稱本件
是由上訴人主動找薛永固幫忙搬運走私物品，且要求薛永固等候
王國生之聯絡。又稱薛永固係受王國生之指示，且在接到走私物
品後，均會打電話與上訴人確認交貨地點，有前後理由矛盾之違
法。（二）、原判決認上訴人係犯修正前即八十二年二月五日修
正公布施行之藥事法第八十三條第一項明知禁藥而寄藏罪。惟一
般人民並無法知悉查扣之藥品係禁藥，原判決亦無任何證據證明
上訴人知悉該藥係禁藥，故原判決事實與理由之記載互相齟齬，
而有事實與理由矛盾及理由不備之違法情形等語。
惟查：本件原審經審理結果，認為上訴人有如原判決事實欄所載
私運管制物品進口逾公告數額及寄藏管制之禁藥等犯行，罪證均
明確，因而撤銷第一審之科刑判決，改判適用刑法修正前第五十
六條、及想像競合犯之規定，仍論處上訴人共同連續私運管制物
品進口逾公告數額罪及明知為禁藥，而寄藏罪（均累犯，分別判
處有期徒刑一年及八月，定應執行刑為有期徒刑一年六月。），
已詳敘調查、取捨證據之結果及憑以認定犯罪事實之心證理由；
對於上訴人否認犯走私管制物品進口逾公告數額罪，認非可採，
予以指駁。從形式上觀察並無違反經驗、論理法則或其他足以影
響判決結果之違法情形存在。另查：（一）、採證認事乃事實審
法院之職權，苟其證據之取捨及事實之認定，並不違背論理法則
及經驗法則，即不容任意指為違法。本件私運管制物品進口逾公
告數額犯行，其中九十二年十月二十日進口之大陸香菇一千五百
三十公斤、豬腳筋一千八百五十公斤；九十二年十月二十九日進
口之大陸私酒三十桶 (每桶五公升，共一百五十公升）、豬腳筋
一千二百二十五公斤、紅蟳九公斤，均係上訴人打電話向大陸之
王國生訂購，王國生裝船後，運至金門縣翟山垃圾場附近海域丟
包，並以電話指示共犯薛永固（業經第一審另案判處有期徒刑四
月確定）駕車至指定地點搬運走私物品。通知薛永固者有由上訴
人以0000000000號行動電話或由王國生以00000
000000號電話與薛永固持用之0000000000號行
動電話聯絡，或由薛永固以上開行動電話主動與王國生聯絡（見
警卷第二四至二七頁、偵緝卷第四六至四七頁、第一審訴緝卷(一)
第一０八及二０四頁、訴字第二七號卷第四六至四七頁）。則上
訴人對於本件走私犯行，或由其向王國生訂購走私物品，指示薛
永固運送藏放，或由王國生直接通知薛永固走私物品丟包處所，
或由薛永固與王國生聯絡、給付貨款與王國生，並載運走私物品
等情，原判決已認定明確且詳為說明，要無理由前後矛盾之處。
（二）、上訴人受託寄藏大陸製「肝康膠囊」，已於第一審審理
時坦承：「禁藥肝康膠囊是陳明中寄放的」（見第一審訴緝字第
二七號卷(一)第一０七頁），於原審準備程序中亦供稱：「原判決
判我寄藏大陸製的肝康膠囊禁藥事實我無意見。」（見原審卷第
四０至四一頁）。且查扣案肝康膠囊外盒標示"公明乙肝康膠囊"
，批准文號：黑衛藥健字第（九六）二００一四號，黑龍江省公
明藥業有限公司等字樣，一望即知是來自大陸地區之藥物至明。
又肝康膠囊為大陸藥品，於案發當時尚未核准進口，為藥事法所
稱之禁藥，此有福建省金門縣衛生局九十二年十二月十六日衛醫
字第０九二００一０一五一號函在卷可證（見警卷第四０頁）。
上開肝康膠囊禁藥於查獲當時，台灣與大陸並無直接貿易，且大
陸製藥品亦無准許進口之情形。上訴人受案外人陳明中所委託寄
藏之上開肝康膠囊既屬禁藥並為走私物品，上訴人竟予以寄藏，
罪證至明。上訴人在原審並未爭執，於上訴本院時始為爭執，辯
稱不知係禁藥，原判決遽予認定寄藏禁藥，顯有理由不備之違法
云云。置原審明顯論斷於不顧，仍執陳詞，否認犯罪，並徒憑己
意，就原審採證認事之適法職權行使，或為單純事實之爭執、或
指摘原判決理由不備及矛盾云云，殊無可採。本件上訴意旨所指
陳各項，均核與法律規定得為第三審上訴理由之違法情形不相適
合，揆諸首開說明，其上訴違背法律上之程式，應予駁回。
據上論結，應依刑事訴訟法第三百九十五條前段，判決如主文。
中    華    民    國  九十九  年    十    月  二十八  日
                      最高法院刑事第五庭
                          審判長法官  陳  正  庸  
                                法官  林  秀  夫  
                                法官  林  瑞  斌  
                                法官  王  聰  明  
                                法官  謝  靜  恒  
本件正本證明與原本無異
                                      書  記  官  
中    華    民    國  九十九  年   十一   月    三    日
                                                      Q

司法院資訊處製作；財團法人民間司法改革基金會備份。
